【裁判字號】    95,上易,521
【裁判日期】    950530
【裁判案由】    傷害
【裁判全文】
臺灣高等法院刑事判決                 95年度上易字第521號
上  訴  人  甲○○
即  被  告
上  訴  人  乙  ○
即  被  告
上列上訴人因傷害案件，不服臺灣基隆地方法院94年度易字第46
8號，中華民國95年1月23日第一審判決（起訴案號：臺灣基隆地
方法院檢察署94年度偵字第3287號），提起上訴，本院判決如下
：
    主  文
上訴駁回。
    事實及理由
一、本案經本院審理結果，認第一審以上訴人即被告甲○○及乙
    ○均係犯刑法第二百七十七條第一項之傷害罪，分別判處被
    告甲○○拘役五十日，及判處被告乙○拘役二十日，並均諭
    知易科罰金折算之標準為三百元折算一日，認事用法及量刑
    均無不當，應予維持，並引用第一審判決書記載之事實、證
    據及理由（如附件）。
二、被告甲○○上訴意旨略以：其僅徒手毆打告訴人乙○，並未
    持角鐵毆打乙○，角鐵係隨手撿拾防身之用等語。然查證人
    許麗卿於偵查中證稱：「就看到甲○○拿一支不明鐵器往乙
    ○頭及肩膀附近打下去..。」（偵查卷第三十一頁）；於原
    審亦明確證稱：「我看到甲○○拿鐵器打乙○」等語（原審
    卷第四十七頁）；證人陳雪娥亦證稱：「甲○○先是用拳頭
    打乙○的眼睛，之後又用一根東西打乙○的肩膀..。」（偵
    查卷第五十頁），及「看到甲○○拿不明器物打乙○」等語
    （原審卷第四十九頁）；又告訴人乙○確有右肩部挫傷之傷
    害，亦有診斷證明書可按（偵查卷第十九頁）；綜上事證，
    自堪認被告甲○○確有持角鐵毆打告訴人乙○之傷害犯行。
    被告提起上訴，否認有持角鐵毆打告訴人乙○，自無可採，
    其另聲請鑑定告訴人乙○之傷勢是否可能由角鐵造成乙節，
    亦顯無鑑定之必要，被告甲○○之上訴自無理由，應予駁回
    。
三、被告乙○上訴意旨否認有傷害告訴人乙○之犯行。然查證人
    陳雪娥證稱：被告乙○有用右手抓傷對方（指被告甲○○）
    ，有用腳去踹對方的腳，以及是對方先出手打他（乙○），
    他之後有還手等語綦詳（偵查卷第五十一頁）；在原審亦證
    稱：在偵查中之陳述實在等語（原審卷第四十九頁）；又告
    訴人甲○○受所受之傷勢係有右膝外側擦傷及左手掌尺側端
    擦傷，核與證人陳雪娥所述之情節相互吻合，自堪認被告乙
    ○亦有傷害告訴人甲○○之犯行。被告乙○提起上訴，仍執
    陳詞空言否認傷害犯行，為無理由，應予駁回。
據上論結，應依刑事訴訟法第三百七十三條、第三百六十八，判
決如主文。
本案經檢察官林慶宗到庭執行職務。
中    華    民    國    95    年    5     月    30    日
                  刑事第十九庭  審判長法  官  宋  祺
                                      法  官  陳憲裕
                                      法  官  蔡明宏
以上正本證明與原本無異。
不得上訴。
                                      書記官  吳鎮鑫
中    華    民    國    95    年    5     月    30    日
附錄：本案論罪科刑法條全文
刑法第277條第1項
傷害人之身體或健康者，處3 年以下有期徒刑、拘役或1 千元以
下罰金。


司法院資訊處製作；財團法人民間司法改革基金會備份。
